# 业务合并的处理

提问人：zd241 时间：2016-11-28 14:12:22
陈版主： 一家ipo企业称为a，下面有持股51%的子公司b。目前为了业务整理，a公司打算将其 2 条生产线连带人员都转让给b公司，暂定交接基准日是 2016 年 11 月 30 日。b公司是单体，下面没有子公司了。同时 2 条生产线构成业务。这 2 条生产线账面净值 100万元，经评估后出售价格是 110 万元。对于a公司单体和合并报表以及b公司单体报表处理我的想法如下： a公司单体报表：按10 万元确定营业外收入。 b公司单体报表：虽然 2 条生产线构成业务，但是b公司不需要编制合并报表，直接参照同一控制下吸收合并即可。即以 100 万元入固定资产， 10 万元冲减资本公积 对于a公司合并财务报表，直接抵消a公司的营业外收入和b公司冲销的资本公积。即：借：营业外收入，贷：资本公积，金额 10 万元。但是好像又没有考虑到49%的少数股东权益？不知道对错！
烦请陈老师指教！！多谢多谢。。

回答人：chenyiwei
你的处理基本合理。该项交易属于合并报表范围内的内部顺流交易（母公司卖给子公司），所以抵销未实现损益的影响无需分配给少数股东。